臺灣臺中地方法院刑事判決　
111年度訴字第1049號
公  訴  人  臺灣臺中地方檢察署檢察官
被      告  陳雅卿



上列被告因傷害案件，經檢察官提起公訴（111年度偵字第8907
號），本院判決如下：
    主    文
丁○○共同犯傷害罪，處有期徒刑伍月，如易科罰金，以新臺幣壹
仟元折算壹日。
    犯罪事實
一、丁○○、乙○○(業經本院以111年度簡字第640號判決在案)、楊
    靜如（已殁）於民國110年7月18日下午5時許，在乙○○位於
    臺中市○○區○○路00○0號之住處內，因楊靜如與是時借住乙○○
    上開住處之甲○○發生爭吵，丁○○、乙○○遂與楊靜如共同基於
    傷害之犯意聯絡，由楊靜如夥同丁○○徒手毆打甲○○頭部、頸
    部與雙手，並由楊靜如以電蚊拍(未扣案)拍擊(起訴書誤載
    為電擊)甲○○頭部，再由乙○○徒手拍打甲○○之頭部、臉部與
    雙手，以此方式共同傷害甲○○，致甲○○受有前額、臉頰鈍傷
    、頸部挫傷、左右臂挫傷、左右手挫傷等傷勢。
二、案經甲○○訴由臺中市政府警察局大甲分局報告臺灣臺中地方
    檢察署檢察官偵查起訴。
    理    由
壹、證據能力部分
　　本案認定事實所引用之卷內被告丁○○(下稱被告)以外之人於
    審判外之言詞或書面陳述，被告於本院準備程序時均未爭執
    證據能力（本院卷第85頁），檢察官、被告於辯論終結前亦
    均未對該等證據之證據能力聲明異議（本院卷第107-121頁
    ），本院復審酌前揭陳述作成時之情況，並無違法取證之瑕
    疵，亦認以之作為證據為適當，是本案有關被告以外之人於
    審判外之言詞或書面陳述等供述證據，依刑事訴訟法第159
    條之5規定，自均得為證據。至於以下所引用其餘非供述證
    據部分，既不適用傳聞法則，復查無違法取得之情事存在，
    自應認同具證據能力。
貳、認定犯罪事實所憑之證據及理由
一、訊據被告對於上揭犯罪事實均坦承不諱(見本院卷第34、86-
    87、119頁)，核與證人即告訴人甲○○於警詢及本院審理之證
    述、證人即同案被告乙○○於檢察事務官詢問時及本院審理時
    之證述大致相符(見偵卷第47-51、53-55、133-135頁、本院
    卷第110-117頁)，並有員警職務報告、衛生福利部豐原醫院
    診斷證明書、告訴人之傷勢照片8張附卷可稽(見偵卷第37、
    75、77-83頁)，足認被告之任意性自白與事實相符，應可採
    信。
二、又公訴意旨雖認被告有與楊靜如輪流以電蚊拍拍擊告訴人頭
    部等情，然此部分除告訴人於警詢及審理時之單一指述外，
    別無其他補強證據可資佐證被告有為此部分之行為，蓋證人
    即同案被告乙○○於審理時證稱其並未見到被告有持電蚊拍拍
    擊告訴人(見等院卷第113頁)，另觀諸告訴人之診斷證明書
    及傷勢照片(見偵卷第75、77-83頁)，亦僅能證明告訴人因
    被告、同案被告乙○○、楊靜如之共同傷害行為而受有上開傷
    勢，然無法證明被告確有持電蚊拍拍擊告訴人頭部之行為分
    擔，則基於罪疑惟有利被告之原則，自應認定本案僅由楊靜
    如持電蚊拍拍擊告訴人之頭部，被告則未為此部分之行為分
    擔。又卷內雖無證據足以證明被告有為持電蚊拍拍擊告訴人
    頭部之行為分擔，然基於共同正犯之「直接交互歸責原則」
    ，共同正犯間非僅就其自己實施之行為負其責任，在犯意聯
    絡之範圍內，對於其他共同正犯所實施之行為，亦應共同負
    責，是被告仍須共同承擔楊靜如以電蚊拍拍擊告訴人頭部所
    造成之傷勢結果，併此敘明。
三、本案事證明確，被告之上揭犯行，已堪認定，應予依法論科
　　。
參、論罪科刑
一、核被告所為，係犯刑法第277條第1項之傷害罪。又被告於起
    訴書所載之時、地接續出手毆打告訴人身體多處，致使告訴
    人受有起訴書所載之傷勢，係出於單一傷害之犯意，所侵害
    者均為告訴人之身體法益，且時間尚屬緊密，應整體視為一
    個傷害犯行，而論以接續犯之一罪。
二、被告與同案被告乙○○、楊靜如就上開犯行，具有行為分擔、
    犯意聯絡，應論以共同正犯。　　
三、爰以行為人之責任為基礎，審酌被告不思以理性和平方式解
    決問題，竟與同案被告乙○○、楊靜如共同毆打告訴人，造成
    告訴人受有上開傷勢，所為應予非難；復參以被告坦承犯行
    之態度，可認其犯後態度尚可；再考量被告迄今未與告訴人
    調解或和解成立，亦未賠償告訴人等情，兼衡被告之素行、
    犯罪動機、目的、手段、告訴人所受傷勢之嚴重性，暨被告
    自陳國中肄業，目前無業，之前是臨時工，經濟狀況不佳，
    沒有未成年子女需扶養等一切情狀(見本院卷第120頁)，量
    處如主文所示之刑，並諭知易科罰金折算標準。
肆、沒收部分
　　未扣案之電蚊拍1把雖屬屬被告犯本案之犯罪工具，然未據
    扣案，亦非違禁物，且無證據證明現仍屬存在而尚未滅失，
    復衡諸該物品之價值非高，且被告業經本案判處罪刑，是否
    沒收該物品，相較之下已不具有刑法上之重要性，為免徒增
    沒收執行之困難性，爰不予宣告沒收，併此敘明。　　
據上論斷，應依刑事訴訟法第299條第1項前段，刑法第277條第1
項、第28條、第41條第1項，判決如主文。
本案經檢察官洪淑姿提起公訴，檢察官丙○○到庭執行職務。　
中　　華　　民　　國　　111 　年　　9 　　月　　29　　日
            刑事第四庭    審判長法  官  黃佳琪  
                                法  官  劉依伶
                                法  官  魏威至
以上正本證明與原本無異。
如不服本判決應於收受送達後20日內向本院提出上訴書狀，並應
敘述具體理由；其未敘述上訴理由者，應於上訴期間屆滿後20日
內向本院補提理由書（均須按他造當事人之人數附繕本）「切勿
逕送上級法院」。
告訴人或被害人如不服判決，應備理由具狀向檢察官請求上訴，
上訴期間之計算，以檢察官收受判決正本之日起算。
                                書記官  林鈺娟
中　　華　　民　　國　　111 　年　　9 　　月　　29　　日
附錄本案論罪科刑之法條：
中華民國刑法第277條
傷害人之身體或健康者，處 5 年以下有期徒刑、拘役或 50 萬
元以下罰金。
犯前項之罪，因而致人於死者，處無期徒刑或 7 年以上有期徒
刑；致重傷者，處 3 年以上 10 年以下有期徒刑。